# 现金流量表外币折算问题

提问人：阿喀琉斯 ws 时间：2016-11-23 14:15:16
1. 企业提供外币的现金流量表需要折算成人民币。在现金流量表主表中，前三项活动（经营活动、投资活动、筹资活动）均按照平均汇率折算。现金及现金等价物净增加额通过按照期末汇率折算后的现金及现金等价物减去按照期初汇率折算后的现金及现金等价物得到。差额计入第四项（汇率变动对现金及现金等价物的影响）。 请问这种做法是否正确？
2. 如果上述做法正确，现金流量表附表中的财务费用如何填列？是否将主表中的第四项（汇率变动对现金及现金等价物的影响）
考虑在内？

回答人：chenyiwei
1 、基本可以这样理解。 2 、附表中的“财务费用”项目不应纳入外币报表折算差额对现金及现金等价物的影响。因为附表中的“财务费用”是从净利润到经营现金流的调整项目的其中一项，而外币报表折算差额对现金及现金等价物的影响金额既不影响净利润也不影响经营现金流，所以不纳入该调整项目。